ko: 헤드 웨이트 스타일: 황동 비드 헤드; 콘헤드; 덤벨 아이; 납 아이; 텅스텐 비드 헤드; 웨이트 없음; 웨이트 바디; 기타
ru: Тип утяжеления головки: С латунной головкой; С конусной головкой; Глазки-гантели; Свинцовые глазки; С вольфрамовой головкой; Без огрузки; Огруженное тело; Другое
zh-TW: 頭部配重樣式: 黃銅珠頭; 錐形頭; 啞鈴眼; 鉛眼; 鎢金屬珠頭; 無加重; 加重主體; 其他
el: Στυλ βάρους κεφαλιού δολώματος: Κεφαλή από χάντρα ορείχαλκου; Κεφαλή-κώνος; Μάτια τύπου αλτήρα; Μάτια μολύβδου; Κεφαλή από χάντρα βολφραμίου; Χωρίς βάρος; Με βάρος στο σώμα; Άλλο
nl: Kop gewicht stijl: Messing kraalkop; Kegelkop; Halterogen; Loodogen; Tungsten kraalkop; Ongewogen; Gewogen lichaam; Overig
es: Estilo de peso en la cabeza: Cabeza de bola de latón; Cabeza cónica; Ojos de mancuerna; Ojos de plomo; Cabeza de bola de tungsteno; Sin peso; Cuerpo con peso; Otro
pl: Styl obciążenia główki: Mosiężna główka z koralikiem; Główka stożkowa; Oczy w kształcie hantli; Ołowiane oczy; Wolframowa główka z koralikiem; Bez obciążenia; Obciążony korpus; Inny
ja: ヘッド重量スタイル: ブラスビーズヘッド; コーンヘッド; ダンベルアイ; レッドアイ; タングステンビーズヘッド; アンウェイテッド; ウェイテッドボディ; その他
da: Hovedets vægtstil: Messinghoved; Keglehoved; Dumbbell-øjne; Blyøjne; Tungstenhoved; Uvægtet; Vægtet krop; Andet
vi: Kiểu trọng lượng đầu: Đầu hạt đồng thau; Đầu hình nón; Mắt hình quả tạ; Mắt chì; Đầu hạt vonfram; Không gắn chì; Thân có tạ; Khác
en: Head weight style: Brass bead head; Conehead; Dumbbell eyes; Lead eyes; Tungsten bead head; Unweighted; Weighted body; Other
hu: Fejsúly stílusa: Sárgaréz gyöngyfej; Kúpfej; Súlyzószemek; Ólomszemek; Volfrám gyöngyfej; Súlyozatlan; Súlyozott test; Egyéb
fi: Pään painon tyyppi: Messinkihelmipää; Kartiopää; Käsipainosilmät; Lyijysilmät; Volframihelmipää; Painottamaton; Painotettu runko; Muu
bg-BG: Стил на теглото на главата: Глава с месингово мънисто; Конусовидна глава; Очи тип гира; Оловни очи; Глава с волфрамово мънисто; Без тежест; Утежнено тяло; Друго
sk-SK: Štýl závažia hlavy: Mosadzná guličková hlava; Kužeľová hlava; Oči v tvare činky; Olovené oči; Volfrámová guličková hlava; Bez závažia; Záťažové telo; Iné
tr: Baş ağırlık stili: Pirinç boncuk kafa; Koni kafa; Dambıl gözler; Kurşun gözler; Tungsten boncuk kafa; Ağırlıksız; Ağırlıklı gövde; Diğer
nb: Hodevektstil: Messingperlehode; Kjeglehode; Hanteløyne; Blyøyne; Tungstenperlehode; Uvektet; Vektet kropp; Annet
fr: Style de lestage de la tête: Tête en bille de laiton; Tête conique; Yeux en haltère; Yeux en plomb; Tête en bille de tungstène; Non lesté; Corps lesté; Autre
cs: Styl hlavičky: Mosazná kuličková hlava; Kuželová hlava; Oči ve tvaru činky; Olověné oči; Wolframová kuličková hlava; Bez zátěže; Zatížené tělo; Jiné
zh-CN: 头部配重式: 黄铜珠头; 锥形头; 哑铃眼; 铅眼; 钨珠头; 无配重; 配重身体; 其他
pt-PT: estilo de peso na cabeça: Cabeça de latão; Cabeça de cone; Olhos de haltere; Olhos de chumbo; Cabeça de tungsténio; Sem peso; Corpo com peso; Outro
ro-RO: Stilul greutății pentru cap: Cap cu mărgea din alamă; Cap conic; Ochi tip ganteră; Ochi din plumb; Cap cu mărgea din tungsten; Neîngreunat; Corp îngreunat; Altele
sl-SI: Stil teže glave: Glava z medeninasto kroglico; Glava v obliki stožca; Oči v obliki ročk; Svinčene oči; Glava z volframovo kroglico; Neobteženo; Obteženo telo; Drugo
sv: Huvudviktsstil: Mässingsskalle; Conehead; Hantelögon; Blyögon; Tungstenskalle; Otyngd; Förtyngd kropp; Övrigt
it: Stile di peso della testa: Testa con perlina in ottone; Testa a cono; Occhi a bilanciere; Occhi in piombo; Testa con perlina in tungsteno; Non zavorrata; Corpo zavorrato; Altro
pt-BR: Estilo de peso da cabeça: Cabeça de latão; Cabeça de cone; Olhos de halteres; Olhos de chumbo; Cabeça de tungstênio; Sem peso; Corpo com peso; Outro
lt-LT: Galvutės svorio stilius: Žalvarinio karoliuko galvutė; Kūgio formos galvutė; Hantelio formos akelės; Švininės akelės; Volframo karoliuko galvutė; Neapsunkinta; Apsunkintas korpusas; Kita
de: Stil der Kopfgewichtung: Messing-Kopfperle; Conehead; Hantelaugen; Blei-Augen; Tungsten-Kopfperle; Ungewichtet; Gewichteter Körper; Sonstige
hr-HR: Stil težine glave: Glava od mjedene perlice; Konusna glava; Oči u obliku bučice; Olovne oči; Glava od volframove perlice; Bez utega; Otežano tijelo; Ostalo
th: สไตล์หัวถ่วง: หัวลูกปัดทองเหลือง; หัวกรวย; ตาดัมเบล; ตาตะกั่ว; หัวลูกปัดทังสเตน; ไม่ถ่วงน้ำหนัก; ตัวถ่วงน้ำหนัก; อื่นๆ